臺灣高等法院臺中分院民事裁定
111年度聲字第188號
聲  請  人  尤漾羚  

上列聲請人因與相對人戴蘇富基間再審之訴事件（本院111年度
再字第26號），聲請停止強制執行，本院裁定如下：
    主  文
聲請駁回。
聲請程序費用由聲請人負擔。
    理  由
一、按有回復原狀之聲請，或提起再審或異議之訴，或對於和解
    為繼續審判之請求，或提起宣告調解無效之訴、撤銷調解之
    訴，或對於許可強制執行之裁定提起抗告時，法院因必要情
    形或依聲請定相當並確實之擔保，得為停止強制執行之裁定
    ，強制執行法第18條第2項規定可稽。又非訟事件之強制執
    行名義成立後，如經債務人提起確認該債權不存在之訴，參
    酌司法院大法官會議釋字第182號解釋，債務人亦得依強制
    執行法第18條第2項之規定向法院聲請為准許停止強制執行
    之裁定。而所謂必要情形，由法院依職權裁量定之，法院應
    就債務人所提訴訟在法律上是否顯無理由，以及如不停止執
    行，將來是否難於回復執行前之狀態，及倘予停止執行，是
    否無法防止債務人濫行訴訟以拖延執行，致債權人之權利無
    法迅速實現等各種情形予以斟酌，以資平衡兼顧債務人及債
    權人雙方之利益。
二、本件聲請意旨略以：債權人對債務人取得抵押物拍賣裁定（
    臺灣臺中地方法院107年度司拍字第170號民事裁定）後聲請
    執行債務人即聲請人名下不動產（臺灣臺中地方法院108年
    度司執字第30992號，下稱系爭執行事件）。然該抵押權只
    是作為形式設定，該抵押權所擔保之債權實際上並不存在，
    再審之訴目前繫於本院，故依強制執行法第18條第2項規定
    ，請求准予聲請人供擔保後停止執行云云。
三、本件聲請人係對本院108年度上字第628號債務人異議之訴之
    確定判決提起再審之訴，有本院111年度再字第26號卷附民
    事聲請再審狀可按，而系爭執行事件之執行名義乃臺灣臺中
    地方法院107年度司拍字第170號之拍賣抵押物確定裁定，顯
    見聲請人提起之再審之訴並非對於為執行名義之確定裁定(
    即拍賣抵押物裁定)而提起。聲請人雖主張該抵押權只是作
    為形式設定，抵押權所擔保之債權實際上並不存在，伊已對
    債務人異議之訴提起再審之訴，依強制執行法第18條第2項
    規定，陳明願供擔保，請准於該再審之訴確定前，停止系爭
    執行事件之強制執行程序。惟查，上開債務人異議之訴審理
    期間，聲請人曾提供擔保，停止系爭執行事件（臺灣臺中地
    方法院108年度聲字第116號民事裁定），嗣臺灣臺中地方法
    院107年度訴字第1566號判決「確認被告（即相對人戴蘇富
    基）就原告（即聲請人）所有如附表一、二所示不動產，於
    民國103年4月1日所設定如附表三最高限額抵押權所擔保之
    債權，於超過新臺幣壹佰玖拾柒萬陸仟捌佰柒拾壹元部分之
    債權不存在。原告其餘之訴駁回。」， 聲請人不服提起上
    訴，迭經本院108年度上字第628號判決駁回上訴、最高法院
    110年度台上字第1181號裁定駁回上訴而確定，系爭執行事
    件已得續行執行；於後聲請人固就本院108年度上字第628號
    判決提起再審之訴，並聲請停止系爭執行事件，但為本院11
    0年度聲字第109號裁定駁回其聲請，且經言詞辯論後本院亦
    以110年度再更一字第3號判決駁回其再審之訴，聲請人上訴
    ，終經最高法院111年度台上字第2641號裁定駁回其上訴而
    確定。揆諸首揭說明，如遽准予本件停止執行之聲請，恐有
    拖延執行，致相對人之權利無法迅速實現之虞，難以平衡兼
    顧兩造之利益。是聲請人聲請於本院111年度再字第26號再
    審之訴確定前，停止系爭執行事件之強制執行程序，尚難認
    為有必要，與強制執行法第18條第2項得停止強制執行之要
    件不符，其聲請自屬無理由，應予駁回。
四、據上論結，本件聲請為無理由，裁定如主文。
中　　華　　民　　國　　111 　年　　12　　月　　8　　日
                  民事第四庭    審判長法　官  林慧貞
　　　　　　　　　　　　　　          法　官  劉惠娟
　　　　　　　　　　　　　　　        法　官  王怡菁
正本係照原本作成。       
如不服本裁定應於裁定送達後10日內向本院提出抗告理由狀（須
按他造人數附具繕本），並繳納抗告裁判費新台幣1000元。因疫
情而遲誤不變期間，得向法院聲請回復原狀。

                                      書記官  盧威在 
　　　　　　　　　　　　　　　　　　　
中　　華　　民　　國　　111 　年　　12　　月　　8 　　日